【裁判字號】    95,訴,840
【裁判日期】    950731
【裁判案由】    毒品危害防制條例
【裁判全文】
臺灣桃園地方法院刑事判決               95年度訴字第840號
公  訴  人  台灣桃園地方法院檢察署檢察官
被      告  甲○○
指定辯護人  本院公設辯護人乙○○
上列被告因毒品危害防制條例案件，經檢察官提起公訴（95年度
毒偵字第750 號）及移送併辦（95年度毒偵字第2205號），被告
自白犯罪，經本院合議庭裁定由受命法官獨任進行簡式審判程序
，檢察官聲請改依協商程序而為判決，本院判決如下：
    主      文
甲○○連續施用第一級毒品，累犯，處有期徒刑玖月；扣案之第
一級毒品海洛因壹包（淨重零點公克，空包裝重零點壹捌公
克）沒收銷燬之，注射針筒壹支沒收。
    事實及理由
一、甲○○前因施用毒品案件，經本院以88年度毒聲字第518 號
    裁定送觀察、勒戒後，認無繼續施用毒品之傾向，經台灣桃
    園地方法院檢察署檢察官以88年度偵字第1539號為不起訴處
    分確定；又因施用毒品案件，經本院以88年度毒聲字第7740
    號裁定送觀察、勒戒後，認無繼續施用毒品之傾向，經台灣
    桃園地方法院檢察署檢察官復以88年度偵字第11962 號為不
    起訴處分確定；又因施用毒品案件，經臺灣桃園地方法院檢
    察署檢察官以90年度聲戒字第244 號向本院聲請令入強制戒
    治處所施以強制戒治獲准，經本院以90年度毒聲字第1074號
    裁定令入勒戒處所施以強制戒治，於民國90年3 月12日入戒
    治所施以強制戒治，於90年8 月10日停止戒治出所並交付保
    護管束，於91年3 月5 日保護管束期滿執行完畢，並經本院
    以90年度易字第1701號判處有期徒刑5 月確定，於91年4 月
    12日入監執行，甫於91年9 月12日執行完畢出監（構成累犯
    ）。詎仍不知悛悔，基於施用第一級毒品海洛因之概括犯意
    ，自93年1 月間某日起至於95年4 月13日止，在其位於桃園
    縣中壢市內定里12鄰下內壢84之30號住處等地，以將海洛因
    加水再以注射針筒施打之方式，連續施用第一級毒品海洛因
    多次，嗣分別於：(一)94年12月3 日15時許，為警在桃園縣大
    溪鎮○○路9 號前查獲；(二)94年12月16日19時20分許，為警
    在台北縣三峽鎮○○街12號前為警查獲，並扣得第一級毒品
    海洛因1 包（淨重0.33公克，空包裝重0.18公克）；(三)95年
    4 月13日18時30分許，為警在桃園縣中壢市○○○○街8 之
    2 號11樓為警查獲，並扣得甲○○所有供施用（但非供專用
    ）毒品海洛因所使用之針筒1 支。案經桃園縣政府警察局大
    溪分局報請台灣桃園地方法院檢察署檢察官偵查起訴及桃園
    縣政府警察局八德分局報請台灣桃園地方法院檢察署檢察官
    偵查後移送併案審理。
二、證據：
  (一)被告甲○○於本院審理中之自白。
  (二)桃園縣政府警察局大溪分局檢體監管紀錄表、毒品案件尿液
    編號姓名對照表、台灣尖端先進生技醫藥股份有限公司濫用
    藥物檢驗報告各1 份（95年度毒偵字第750 號卷第10頁至第
    13頁） 。
  (三)台北縣政府三峽分局派出所搜索扣押筆錄、台北縣政府警察
    局三峽分局查獲毒品危害防制條例案姓名對照表、台灣檢驗
    科技股份有限公司濫用藥物尿液檢驗報告各1 份（見本院卷
    第22頁至第25頁、第27頁）
  (四)桃園縣政府警察局八德分局搜索扣押筆錄、桃園縣政府警察
    局八德分局四維派出所偵辦毒品案被採尿人姓名編號對照表
    、台灣檢驗科技股份有限公司濫用藥物尿液檢驗報告各1 份
    （95年度毒偵字第2205號卷第30頁至第37頁及本院卷第49頁
    至第50頁）。
  (五)法務部調查局95年2 月21日調科壹字第060011105 號鑑定通
    知書（見本院卷第28頁）。
三、本件被告已認罪，經檢察官與被告於準備程序達成協商之合
    意，其合意內容為：被告願受科處有期徒刑9 月。經查，上
    開協商合意並無刑事訴訟法第455 條之4 第1 項所列情形之
    1 ，檢察官聲請改依協商程序而為判決，本院爰不經言詞辯
    論，於協商合意範圍內為協商判決，合予敘明。
四、沒收：扣案第一級毒品海洛因1 包（淨重0.33公克，空包裝
    重0.18公克），有法務部調查局95年2 月21日調科壹字第06
    0011105 號鑑定通知書附卷可憑（見本院卷第28頁），為本
    件查獲之第一級毒品，應依毒品危害防制條例第18條第1 項
    前段規定宣告沒收銷燬之；另「本局鑑驗毒品秤重主要係以
    傾倒，必要時亦會輔以刮杓刮取之方式，儘可能將原送驗包
    裝袋內毒品與包裝袋分離後各別秤重，所得之毒品重量稱為
    『淨重』，包裝袋重量則以『空包裝重』稱之，然無論依上
    述何種方式分離，原送驗包裝袋內均仍會有微量毒品成分殘
    留」等語，此亦有法務部調查局93年11月16日調科壹字第09
    362396550 函附卷可參，是包裝袋與海洛因並無法完全析離
    ，均應依毒品危害防制條例第18條第1 項前段併諭知沒收銷
    燬之。另扣案之注射針筒1 支，為被告所有供施用第一級毒
    品海洛因所用之物，業據被告供述明確（見本院卷第106 頁
    ），惟非專供施用毒品器具，應依修正前刑法第38條第1 項
    第2 款規定，宣告沒收。
五、附記事項：
  (一)公訴意旨雖僅敘及被告於93年1 月間某日起至94年12月2 日
    止之多次施用第一級毒品海洛因犯行，而未敘及被告其餘如
    事實欄所述之施用海洛因犯行，惟公訴人未敘及部分與前開
    論罪部分，有連續犯之裁判上一罪關係，該部分亦為起訴效
    力所及，本院自應併予審理，附此敘明。
  (二)被告於95年4 月13日18時30分許，為警在桃園縣中壢市○○
    ○○街8 之2 號11樓查獲後所採集之尿液送驗結果，亦呈現
    安非他命、甲基安非他命之陽性反應，有台灣檢驗科技股份
    有限公司濫用藥物尿液檢驗報告1 紙在卷可稽（見本院卷第
    49頁），被告此部分是否另涉及施用第二級毒品甲基安非他
    命之犯行，應交由台灣桃園地方法院檢察署檢察官另行偵辦
    。
六、應適用之法條：刑事訴訟法第455 條之4 第2 項、第455 條
    之8 ，毒品危害防制條例第10條第1 項、第18條第1 項前段
    ，修正後刑法第2 條第1 項前段、修正前刑法第11條、第56
    條、第47條、第38條第1 項第2 款。
七、本判決除有刑事訴訟法第455 條之4 第1 項第1 款、第2 款
    、第4 款、第6 款、第7 款所定情形之一，或違反同條第2
    項規定者外，不得上訴。
八、如不服本件判決，得自收受判決送達後10日內，向本院提出
    上訴書狀，上訴於第二審法院。
九、本案經檢察官劉承武到庭執行職務。
中    華    民    國    95    年    7     月    31    日
                  刑事第四庭  法  官  張淑華
以上正本證明與原本無異。
如不服本判決，應於送達後10日內，向本院提出上訴狀。
                              書記官  郭中明
中    華    民    國    95    年    8     月     8    日
附錄法條：
毒品危害防制條例第10條第1 項、第2 項
施用第一級毒品者，處 6 月以上 5 年以下有期徒刑。
施用第二級毒品者，處 3 年以下有期徒刑。


司法院資訊處製作；財團法人民間司法改革基金會備份。
